臺灣高等法院交通事件裁定　　　　　　 96年度交抗字第773號
抗　告　人
即受處分人　甲○○
上列抗告人因違反道路交通管理處罰條例案件，不服臺灣板橋地
方法院，中華民國96年9月5日所為裁定（原審案號：96年度交聲
字第1308號），提起抗告，本院裁定如下：
    主  文
抗告駁回。
    理  由
一、原處分意旨略以：台北市停車管理處交通勤務人員因於民國
    96年5月18日13時13分發現抗告人即受處分人所有之0225-FE
    號自用小客車在八德路一段70號，設有禁止停車標線處違規
    黃線停車，遂依違反道路交通管理處罰條例第56條第1項第4
    款舉發，嗣經受處分人提出申訴，原處分機關仍認受處分人
    有前開違規事實，乃依道路交通管理處罰條例第56條第1 項
    第4 款之規定，認受處分人有「在設有禁止停車標線之處所
    停車」之違規，裁處受處分人新台幣（下同）900 元等語。
二、原裁定意旨略以：受處分人曾於96年5 月18日13時13分，在
    臺北市○○路○ 段70號路側黃實線上停車之事實，為受處分
    人所不爭執，並有告發採證照片附卷足稽，其違規事實已堪
    認定。揆諸違反道路交通管理事件統一裁罰基準及處理細則
    第12條之規定，交通稽查任務人員對於「併排停車、於身心
    障礙專用停車位違規停車或停車顯有妨礙消防安全之虞，或
    妨礙其他人車通行經人檢舉者以外，於深夜時段（0至6時）
    之違規停車」，在未嚴重危害交通安全、秩序或發生交通事
    故，且情節輕微之狀況下，方得施以勸導，免予舉發。受處
    分人係於白天時段（13時13分）違規停車，即與前開得免予
    舉發之要件不合。且道路交通管理處罰條例56條第2 項係規
    定違規車輛應予移置適當處所，並非規定如駕駛不在車內才
    能開單，從而受處分人前揭主張，容有誤解。本件受處分人
    違規事證明確，原處分機關據以援引道路交通管理處罰條例
    第56條第1項第4款，裁處罰鍰900 元，於法要無不合，量罰
    亦稱妥適，本件異議為無理由，應予駁回等語。
三、本件抗告意旨略以：抗告人停車時，人在車內，引擎未熄火
    ，停止時間未滿3 分鐘，保持立即行駛之狀態，符合臨時停
    車之要件，故無違反交通法令。又依台北市停管處所附舉證
    照片，可知前1 分鐘有台北市交通大隊執行違規拖吊勤務時
    ，因抗告人坐在後座而誤認駕駛人不在車內，因而在馬路上
    書寫車牌號碼及拖吊場聯絡電話，但最後值勤員警有在確認
    車內狀況，確認到抗告人在車內後座，故抗告人並無被拖吊
    亦或被開單告發，可見抗告人當時停車並無違反相關交通法
    規。抗告人在此黃線停車，既無違法，也無妨礙消防安全及
    其他人車通行，原審裁定認抗告人不符黃線停車要件，且不
    符免舉發要件，無視對抗告人有利之事證，也未要求停管處
    提供相關之舉證照片，只以當時駕駛座無人，即處罰抗告人
    ，實於法未合等語。
四、按汽車駕駛人停車時，有下列情形之一者，處新臺幣600 元
    以上1,200 元以下罰鍰：四、在設有禁止停車標誌、標線之
    處所停車。又臨時停車：指車輛因上、下人、客，裝卸物品
    ，其引擎未熄火，停止時間未滿三分鐘，保持立即行駛之狀
    態，道路交通管理處罰條例第56條第1項第4款、同條例第3
    條第9 款定有明文。次按汽車停車時，應依下列規定：四、
    設有禁止停車標誌、標線之處所不得停車。標線依其型態原
    則上分類如左：一　線條　以實線或虛線標繪於路面或緣石
    上，用以管制交通者，原則上區分如左：（四）黃實線設於
    路側者，用以禁止停車；設於中央分向島兩側者，用以分隔
    對向車流。道路交通安全規則第112 條第1項第4款、道路交
    通標誌標線號誌設置規則第149 條第1項第4款亦設有明文。
    次按「行為人有下列情形之一，而未嚴重危害交通安全、秩
    序或發生交通事故，且情節輕微，以不舉發為適當者，交通
    勤務警察或依法令執行交通稽查任務人員得對其施以勸導，
    免予舉發：... 六、深夜時段（零至六時）停車，有本條例
    第五十六條之情形。但併排停車、於身心障礙專用停車位違
    規停車或停車顯有妨礙消防安全之虞，或妨礙其他人車通行
    經人檢舉者，不在此限。」，違反道路交通管理事件統一裁
    罰基準及處理細則第12條亦定有明文。
五、經查：抗告人有於前揭時、地於黃實線上停車之事實，為抗
    告人所不爭執，並有告發採證照片附卷可稽，其違規事實已
    堪認定。抗告人雖辯稱：當時其人在後座點眼藥水，停車未
    超過3 分鐘云云，惟查，本件並無任何證據證明抗告人當時
    坐在後座，且依原審卷附之採證照片觀之，亦無法查見後座
    確實有人，是抗告人所稱當時坐於後座云云，尚難遽採，則
    台北市停車管理處交通稽查人員以駕駛人不在現場，逕行舉
    發抗告人違規停車，尚屬於法有據。又縱認抗告人所稱當時
    坐於後座屬實，然依交通稽查人員舉發及採證之過程需費時
    間，抗告人焉有可能於3 分鐘內均未察覺，顯非事理之常，
    所言實不可採信。又於駕駛人不在車內之情形，是否應將車
    移至適當處所，本得由交通勤務警察人員依當時交通情形裁
    量決定，並非依法必須移置，此觀道路交通管理處罰條例第
    56條第3 項規定即明，是抗告人辯稱：舉發人員因見車內有
    人，故未拖吊、移置云云，係抗告人自我設想之詞，所辯均
    非可採。又抗告人係於白天時段（13時13分）違規停車，亦
    與前開統一裁罰基準及處理細則第12條所定得免予舉發之要
    件不合。
六、綜上，本件抗告人事證明確，違規事實堪認。原處分機關因
    而依道路交通管理處罰條例第56條第1項第4款之規定，裁處
    抗告人罰鍰新台幣900 元，並無違誤，原審並據此駁回抗告
    人之聲明異議，亦於法無違，本件抗告人徒憑己意，任意指
    摘原審裁定不當，為無理由，應予駁回。
據上論結，應依道路交通管理處罰條例第89條，道路交通案件處
理辦法第26條，刑事訴訟法第412條，裁定如主文。
中　　華　　民　　國　　96　　年　　10　　月　　29　　日
                  刑事第十五庭審判長法　官  吳昭瑩
　　　　　　　　　　　　　　　      法  官  李正紀
　　　　　　　　　　　　　　　      法  官  李釱任
以上正本證明與原本無異。
不得再抗告。
                                    書記官  洪秋帆
中　　華　　民　　國　　96　　年　　10　　月　　30　　日
